臺灣高等法院臺中分院刑事裁定　　　　　　　　九十三年度交抗字第六一六號
　　抗　告　人
　　即受處分人　甲○○
右列抗告人，因違反道路交通管理處罰條例案件，不服臺灣臺中地方法院中華民國九
十三年九月三日裁定（九十三年交聲字第五五四號）提起抗告，本院裁定如左：
    主      文
抗告駁回。
    理      由
一、本件受處分人甲○○異議及抗告意旨略以：抗告人以開計程車為業，當天工作時
    間很長，非常疲累，加上身體非常不適，老毛病復發，頭暈眼花，雙腳抽麻，才
    不得已緊急停車休息待援，避免發生更大的事故，案發當天晚上九點左右即已停
    車該位置，經好心人士報警處理，並非被查獲，且當天拒絕酒測是在身體極度不
    舒服及意識不清下，根本不知所為，而當天如果真的喝醉酒，開車開到睡著了，
    焉會把車窗搖下，座椅打斜睡覺，不合常理，爰聲明異議云云。證人即員警林金
    泉於原審之證詞不實在，當時抗告人停車位置距離童綜合醫院僅一百多公尺，離
    派出所亦僅二百公尺，如有上開違規，警員儘可將抗告人送至醫院酒測，或由救
    難協會人員打一一○通知警方，為何在現場指揮交通一個多小時，因而請求傳喚
    救難協會之人員，抗告人應僅有不依規定停車，並非處分機關認定之違規云云。
二、按汽車駕駛人，駕駛汽車經測試檢定有酒精濃度超過規定標準者，處新臺幣一萬
    五千元以上六萬元以下罰鍰；並當場移置保管其車輛及吊扣其駕駛執照一年；汽
    車駕駛人拒絕接受第一項測試之檢定者，處新臺幣六萬元罰款，並當場移置保管
    其車輛及吊銷其駕駛執照；汽車駕駛人曾依第三十五條第三項之規定吊銷駕駛執
    照者，三年內不得考領駕駛執照。道路交通管理處罰條例第三十五條第三項、第
    六十七條第二項與違反道路交通管理事件統一裁罰標準表分別定有明文。
三、本院經查，抗告人甲○○於上開時地，駕駛九Ｐ─一四五號營業小客車，因酒後
    駕車拒絕接受酒精濃度測試檢定之違規事實，經臺中縣警察局清水分局員警當場
    查獲舉發等情，有舉發違反道路交通管理事件通知單一紙、採證照片五張、採證
    光碟一片、裁決書一份等在卷可稽。又「經查，舉發員警陳述當時接獲報案稱有
    一部營小客車（車號九Ｐ─一四五）停於中棲路內側車道，於是立即前往處理發
    現該車引擎並未熄火，且駕駛（甲○○）臥倒於駕駛座上睡覺，員警基於安全考
    量叫醒洪君，發現其滿身酒味，下車時站立不穩，於是要求進行酒測並告知相關
    權益，但其拒不配合，經員警告知三次後，仍堅持拒絕酒測，於是員警依法舉發
    拒絕酒測，並非洪君所稱因不舒服停於該地休息，因該車停於內側車道，不僅影
    響周邊行車安全，也影響自身安全，本案員警依法舉發並無不當」，亦有原舉發
    機關九十三年六月四日之函件在卷可佐。再者，舉發機關執勤員警即證人林金泉
    於原審結稱：「有民眾報案，說一台計程車停在快車道上，我們到場時，異議人
    車停在快車道上，把椅子打平在睡覺，我們叫醒他問他什麼事情，然後我們聞到
    有酒味，之後我們有告知三次要酒測，異議人當時承認有喝酒但不接受酒測，我
    們就開單舉發。提出舉發時之蒐證光碟片及相片。我們到場時，有救難協會的人
    已經在現場指揮交通一個小時」等語，益見抗告人之違規事實，至為顯明，洵堪
    認定，是抗告人以上情置辯，核屬無據，難以採取。此外，法院查無任何證據足
    資證明執勤員警有捏造事實、違法取締之情事，則執勤警員本其加強道路交通管
    理、維護交通秩序、確保交通安全職責所為之當場舉發，自應受到合法、正確而
    真正之推定。從而，原處分機關據以援引上開規定，裁處罰鍰新臺幣六萬元整，
    並吊銷駕駛執照三年，三年內禁考云云，核無不當。原審因而駁回本件異議，經
    核自無不合。抗告人以上情提起抗告指摘原裁定不當，固非無見，惟未提出證據
    以茲證明，且依卷附相片所示，抗告人確有上開違規情事，至為灼然，是到場之
    警員及救難協會人員當場如何處理，要屬渠等權限，抗告人以員警如確認其違規
    屬實，應送往醫院酒測云云，指摘證人於原審證詞之真實性，礙難採取，其請求
    傳喚救難協會人員作證乙節，經核亦非必要，從而，本件抗告核為無理由，自應
    予駁回。
據上論斷，應依道路交通案件處理辦法第二十六條，刑事訴訟法第四百十二條，裁定
如主文。
中      華      民      國      九十三     年     十      月     四     日
                                臺灣高等法院臺中分院刑事第二庭
                                      審判長法  官  羅  禮  政
                                            法  官  陳  欣  安
                                            法  官  蔡  聰  明
右正本證明與原本無異。
不得抗告。
                                            書記官  郭  振  祥
中      華      民      國      九十三     年     十      月     五     日
                                                                        Ｒ
